【裁判字號】    95,小上,18
【裁判日期】    950628
【裁判案由】    
【裁判全文】
臺灣彰化地方法院民事裁定  95年度小上字第18號
上  訴  人  臺灣電力股份有限公司彰化區營業處
法定代理人  甲○○
訴訟代理人  乙○○
被上訴人    承毅電機廠有限公司
法定代理人  丙○○
上列當事人間請求返還不當得利事件，上訴人對於中華民國95年
5月16日之本院彰化簡易庭第一審判決（94年度彰小字第750號）
，提起上訴，本院裁定如下：
    主  文
上訴駁回。
第二審訴訟費用由上訴人負擔。
    理  由
一、按對於小額程序第一審裁判之上訴，非以其違背法令為理由
    ，不得為之；且應於上訴狀內記載上訴理由，表明原判決所
    違背之法令及其具體內容，或依訴訟資料可認為原判決有違
    背法令之具體事實等事項；其上訴狀內未表明上訴理由者，
    上訴人應於提起上訴後20日內提出理由書於管轄之地方法院
    合議庭，未提出者，法院毋庸命其補正，由管轄之地方法院
    合議庭以裁定駁回之，此觀民事訴訟法第436條之24、第436
    條之25、第436條之32第2項及第471條第1項等規定自明。
二、本件上訴人提起上訴，無非是以兩造所簽署之過戶登記單及
    上訴人之營業規則、施行細則等規定，被上訴人對使用之電
    度表負善良管理人保管之責，否則若有竊電事實，縱不能確
    認係何人所為，上訴人仍得對現場用電者追償電費，且上訴
    人於原審並未主張被上訴人係自民國89年9月起開始竊電，
    原審卻以上訴人自89年9月起核計追償電費並無依據，而被
    上訴人於被查獲後，非無故意壓低用電量使與前年度同期用
    電相近之可能，自不能以電度表更換前後同期用電度數無明
    顯差異，而認被上訴人必無竊電之事實，故主張原審就事實
    之認定顯有誤失等詞，因認原判決認事用法顯有未當云云。
    惟核其上訴理由，僅就原審判決認定事實及證據取捨任加指
    摘，並未具體指出原審判決有何違背法令情事，更未指明原
    審判決所違反之法令條項或其內容，以及依訴訟資料有何判
    決違背法令之具體事實；又上訴人所列據之上訴理由，皆經
    原審於判決理由中審酌詳細，而以上訴人並無法提出該電度
    表於何時遭何人變動之實證，故認上訴人並無法證明被上訴
    人確有竊電之事實而判諭上訴人應退還被上訴人所繳之追償
    電費明確，核其認定並無可認有違背法令之情形；且原審係
    依上訴人於95年5月2日所提答辯狀附「承毅電機案短收電費
    統計表」（參見原審卷第64頁）之記載，認定上訴人自89年
    9 月起核計被上訴人竊電之電費並無理由，此係依上訴人於
    原審答辯狀之陳述而為認定，並非無所依據；再上訴人雖質
    疑被上訴人於被查獲後，非無刻意壓低用電量以使法院誤判
    之嫌，然其就此並未能提出相關之證據資料以供本院查證，
    是其此點所述顯係空口，自不能採為有利於其之認定。至上
    訴人另行主張其尚可依其公司營業規則施行細則第146條之
    規定向被上訴人追償電費，此乃另一法律關係，與上訴人原
    本依處理竊電規則第6條等規定向被上訴人追償電費無關，
    自不得執為本件上訴之理由。是上訴人之上訴，顯難認為合
    法，應予駁回。
三、據上論結，本件上訴為不合法，依民事訴訟法第436條之32
    第2項、第444條第1項前段、第95條、第78條，裁定如主文
    。
中    華    民    國    95    年    6    月    28     日
                民事第一庭      審判長法  官  羅培昌
                                      法  官  游秀雯
                                      法  官  葛永輝
以上正本係照原本作成不得上訴。
中    華    民    國    95    年    6    月    28     日
                                      書記官  田慧賢


司法院資訊處製作；財團法人民間司法改革基金會備份。
